臺灣臺中地方法院刑事判決　　　　　　　99年度易字第3757號
公　訴　人　臺灣臺中地方法院檢察署檢察官
被　　　告　許坤林
上列被告因贓物案件，經檢察官提起公訴（99年度偵緝字第1351
號、99年度偵字第22503 號），被告於準備程序進行中就被訴事
實為有罪之陳述，經本院聽取當事人意見後，認宜進行簡式審判
程序，裁定進行簡式審判程序，判決如下：
    主      文
許坤林收受贓物，累犯，處拘役伍拾玖日，如易科罰金，以新臺
幣壹仟元折算壹日。
    事實及理由
壹、犯罪事實：
    許坤林前因詐欺、搶奪案件，經本院以97年度中簡字第149
    號判處應執行有期徒刑5 月確定，於民國97年6 月3 日易科
    罰金執行完畢。許坤林仍不知悔改，於98年12月26日或27日
    某時，在臺中市「東海大學」附近某處，因綽號「志明」之
    姓名、年籍不詳成年男子（下稱「志明」）積欠其新臺幣（
    下同）1,000 元之債務，許坤林明知「志明」所持有之SONY
    ERICSSON廠牌、序號：000000000000000 號之手機1 支，係
    無來源證件、來路不明之贓物〔該手機係江榮吉所有，於98
    年12月25日中午12時前之某時，在臺中市北屯區更生巷23號
    小吃店之廚房內失竊，價值約20,000元〕，仍予以收受，以
    供「志明」債務之擔保，雙方約定待「志明」清償借款後，
    始歸還該支手機。許坤林取得上開手機後，因「志明」遲未
    清償1,000 元借款，遂與黃竣鴻（黃竣鴻所涉牙保贓物犯行
    ，另由本院審理中）於98年12月31日某時，齊至臺中縣潭子
    鄉（現改制為臺中市潭子區○○○村○○路○ 段334 號1 樓
    鍾龍瑱經營之「九龍電信通訊行」，由黃竣鴻以新臺幣（下
    同）4,500 元之代價，將上開手機變賣與不知情之鍾龍瑱，
    再將所得款項全數交予許坤林。嗣於98年12月25日中午12時
    許，經江榮吉在上開小吃店內發現上揭失竊之情並報警處理
    後，始循線查知上情。
貳、認定犯罪事實所憑證據及理由：
  一被告許坤林所犯刑法第349 條第1 項之罪，係死刑、無期徒
    刑、最輕本刑為3 年以上有期徒刑以外之罪，其於準備程序
    就前揭被訴事實為有罪之陳述，經告知簡式審判程序之旨，
    並聽取其與公訴人之意見後，本院裁定進行簡式審判程序，
    是本件之證據調查，依刑事訴訟法第273 條之2 規定，不受
    同法第159 條第1 項、第161 條之2 、第161 條之3 、第16
    3 條之1 及第164 條至第170 條規定之限制，合先敘明。
  二上開犯罪事實，業經被害人江榮吉於警詢時陳述明確，核與
    證人鍾龍瑱之證述及同案被告黃竣鴻之供述相符，並有手機
    買賣讓渡書、手機通聯調閱查詢單等件各1 份在卷可稽，被
    告就上開犯罪事實亦坦承不諱。是被告之自白與相關證據均
    相符合，本件事證明確，被告之犯行應堪認定。
、論罪科刑之理由：
  一按刑法第349 條第1 項之所謂收受贓物，指其物因他人財產
    犯罪已成贓物之後，有所收受取得持有者而言，凡為本條第
    2 項行為所不包括之行為皆為收受，如受贈、交換、典質等
    有償無償之行為均是。行為人因借與現款而將贓物收入為質
    ，其主觀上雖已知為贓物，但其目的在擔保借款之易於清償
    ，而非為之保管及隱藏，亦非以之抵債，蓋行為人以獲債權
    圓滿清償後，即將贓物歸還，故因借與現款而將贓物收入為
    質，不應成立寄藏或故買贓物罪，而應成立收受贓物罪。是
    核被告所為，係犯刑法第349條第1項收受贓物罪。
  二被告前因詐欺、搶奪案件，經本院以97年度中簡字第149 號
    判處應執行有期徒刑5 月確定，於民國97年6 月3 日易科罰
    金執行完畢，有臺灣高等法院被告前案紀錄表1 份在卷可稽
    。被告於受徒刑之執行完畢後，5 年以內故意再犯本件有期
    徒刑以上之罪，為累犯，應依刑法第47條第1 項加重其刑。
  三本院審酌被告前有搶奪、詐欺、妨害風化等前科，有前開臺
    灣高等法院被告前案紀錄表1 份在卷可稽，素行難認良善，
    被告為擔保「志明」積欠之1,000 元債務，明知上開手機為
    贓物，竟仍予以收受，增加被害人尋回失物之困難，被告犯
    後具有悔意，態度良好，暨被告現從事粗工，月薪約20,000
    元，教育程度為國中畢業，智識淺薄等一切情狀，量處如主
    文所示之刑，並諭知易科罰金之折算標準。
肆、適用之法律：
    依刑事訴訟法第273 條之1 第1 項、第299 條第1 項前段，
    刑法第349 條第1 項、第47條第1 項、第41條第1 項前段，
    刑法施行法第1 條之1 ，判決如主文。
中    華    民    國   100    年    1     月    31    日
                  刑事第十六庭  法  官  楊欣怡
以上正本證明與原本無異。
如不服本判決應於收受判決後10日內向本院提出上訴書狀，並應
敘述具體理由；其未敘述上訴理由者，應於上訴期間屆滿後20日
內向本院補提理由書（均須按他造當事人之人數附繕本）「切勿
逕送上級法院」。
告訴人或被害人對於判決如有不服具備理由請求檢察官上訴者，
其上訴期間之計算係以檢察官收受判決正本之日期為準。
                                 書記官  黃泰能
中    華    民    國   100    年    1     月    31    日
附錄論罪科刑法條：
中華民國刑法第349條
收受贓物者，處3 年以下有期徒刑、拘役或5 百元以下罰金。搬
運、寄藏、故買贓物或為牙保者，處5 年以下有期徒刑、拘役或
科或併科1 千元以下罰金。
因贓物變得之財物，以贓物論。